【裁判字號】    95,訴,374
【裁判日期】    950317
【裁判案由】    毒品危害防制條例
【裁判全文】
臺灣板橋地方法院刑事判決               95年度訴字第374號
公  訴  人  臺灣板橋地方法院檢察署檢察官
被      告  甲○○
                      31號
                    （現另案於臺灣臺北監獄臺北分監執行中
上列被告因違反毒品危害防制條例案件，經檢察官提起公訴（95
年度毒偵字第589 號），被告於本院行準備程序中，就被訴事實
為有罪之陳述，經本院合議庭裁定由受命法官獨任進行簡式審判
程序審理，判決如下：
    主  文
甲○○施用第一級毒品，累犯，處有期徒刑捌月。扣案含有海洛
因之殘渣袋壹個沒收銷燬之。
    事  實
一、甲○○前因施用毒品案件，經本院於民國88年12月18日以88
    年度毒聲字第8051號裁定送勒戒處所觀察、勒戒，因無繼續
    施用毒品傾向，由臺灣板橋地方法院檢察署檢察官於89年3
    月13日以89年度毒偵緝字第375 號為不起訴處分確定，並於
    同年月23日出所。又於91年間因施用毒品案件，經本院於91
    年11月23日以91年度毒聲字第3880號裁定令入勒戒處所觀察
    、勒戒，因無繼續施用毒品傾向，於91年12月16日出所，由
    臺灣板橋地方法院檢察署檢察官於同年月19日以91年度毒偵
    字第4127號為不起訴處分確定。又曾於91年間因搶奪案件，
    經本院於92年6 月24日以92年度訴字第351 號判決判處有期
    徒刑7 月，92年7 月28日確定；又於93年度間因違反毒品危
    害防制條例案件，經本院於93年6 月24日以93年度訴字第65
    5 號判決判處有期徒刑7 月，93年8 月9 日確定；上開二罪
    嗣經本院於93年9 月27日以93年度聲字第1704號裁定其應執
    行刑為有期徒刑1 年確定，並於94年2 月7 日（起訴書誤載
    為8 日）縮刑期滿執行完畢（於本案構成累犯）。復於94年
    間，再因施用第一級毒品案件，經本院於94年10月31日以94
    年度訴字第2155號判決判處有期徒刑8 月，並於同年11月18
    日確定。詎甲○○仍不知悔改，於前開施用第一級毒品案件
    判決宣示及確定後、尚未執行之際，竟另行基於施用第一級
    毒品海洛因之犯意，於其第二次觀察勒戒執行完畢釋放後5
    年內即94年11月22日凌晨3 時許，在臺北縣樹林市○○街46
    巷6 號1 樓住處，以針筒注射之方式，施用第一級毒品海洛
    因1 次。嗣於94年11月23日下午17時50分許，在臺北縣樹林
    市○○街46巷口處為警查獲，並在其身上扣得含有海洛因之
    殘渣袋1 個。
二、案經臺北縣政府警察局新莊分局報請臺灣板橋地方法院檢察
    署檢察官偵查起訴。
    理  由
一、上揭事實，業據被告甲○○於警詢、檢察官偵查及本院審理
    時均坦承不諱。且被告於為警查獲後所採集之尿液，經送交
    台灣檢驗科技股份有限公司，以酵素免疫分析法（EIA）初
    步檢驗，並以氣相層析質譜儀法（GC/MS）確 認檢驗結果，
    呈鴉片類陽性反應等情，有該公司94年12月15日濫用藥物尿
    液檢驗報告1 紙附卷可稽。此外，復有前揭物品扣案可資佐
    證，足認被告上開自白核與事實相符，堪予採信。又被告於
    91年間因施用毒品案件，經本院於91年11月23日以91年度毒
    聲字第3880號裁定令入勒戒處所觀察、勒戒，因無繼續施用
    毒品傾向，於91年12月16日出所，由臺灣板橋地方法院檢察
    署檢察官於同年月19日以91年度毒偵字第4127號為不起訴處
    分確定等情，有臺灣高等法院被告前案紀錄表、台灣板橋地
    方法院檢察署刑案資料查註紀錄表、臺灣板橋地方法院檢察
    署檢察官91年度毒偵字第4127號不起訴處分書電腦查詢系統
    列印資料各1 份在卷可佐。是被告於經觀察勒戒執行完畢釋
    放後5 年內，再犯本件施用第一級毒品犯行至明。本件事證
    明確，被告犯行已堪認定，應依法論科。
二、查海洛因屬毒品危害防制條例第2 條第2 項第1 款所規定之
    第一級毒品，是核被告所為，係犯毒品危害防制條例第10條
    第1 項之施用第一級毒品罪。被告施用毒品前、後持有毒品
    之低度行為，應為施用毒品之高度行為所吸收，不另論罪。
    又被告曾於91年間因搶奪案件，經本院於92年6 月24日以92
    年度訴字第351 號判決判處有期徒刑7 月，92年7 月28日確
    定；又於93年度間因違反毒品危害防制條例案件，經本院於
    93年6 月24日以93年度訴字第65 5號判決判處有期徒刑7 月
    ，93年8 月9 日確定；上開二罪嗣經本院於93年9 月27日以
    93年度聲字第1704號裁定其應執行刑為有期徒刑1 年確定，
    並於94年2 月7 日縮刑期滿執行完畢；有台灣高等法院被告
    前案記錄表、台灣板橋地方法院檢察署刑案資料查註記錄表
    各1 件附卷足憑，其於刑之執行完畢後5 年內，再犯本件有
    期徒刑以上之刑之罪，為累犯，應依刑法第47條之規定加重
    其刑。爰審酌被告前有施用毒品之前科，且曾因施用毒品，
    獲不起訴處分之寬典，仍不能戒除毒癮，再次漠視法令禁制
    而犯本案，顯見其自制力薄弱，惟其施用毒品所生之危害，
    實以自戕身心健康為主，兼衡被告犯罪之動機、目的、手段
    、智識程度、生活狀況及犯罪後已坦承犯行等一切情狀，量
    處如主文所示之刑，以示懲儆。
三、扣案之含有海洛因之殘渣袋1 個，因無法將殘渣袋內之第一
    級毒品海洛因自該包裝袋中析離，是不問屬於被告與否，依
    毒品危害防制條例第18條第1 項前段之規定宣告沒收銷燬之
    。
據上論斷，應依刑事訴訟法第273 條之1 第1 項、第299 條第1
項前段，毒品危害防制條例第10條第1 項、第18條第1 項前段，
刑法第11條前段、第47條，判決如主文。
本案經檢察官王聖涵到庭執行職務。
中    華    民    國    95    年    3     月    17    日
                        刑事第七庭  法  官  崔玲琦
上列正本證明與原本無異。
如不服本判決，應於判決送達後十日內向本院提出上訴狀 (應附
繕本)， 上訴於臺灣高等法院。
中    華    民    國    95    年    3     月    17    日
                                    書記官  謝秀青
附錄本案論罪科刑法條全文：
毒品危害防制條例第十條
施用第一級毒品者，處六月以上五年以下有期徒刑。
施用第二級毒品者，處三年以下有期徒刑。


司法院資訊處製作；財團法人民間司法改革基金會備份。
